臺灣高等法院交通事件裁定　　　　　　　　　　　　九十一年度交抗字第九八六號
　　抗　告　人
　　即受處分人　甲○○　男　四.
右列抗告人因違反道路交通管理處罰條例案件，不服臺灣板橋地方法院中華民國九十
一年十月三十日所為裁定（九十一年度交聲字第一二六八號），提起抗告，本院裁定
如左：
    主  文
抗告駁回。
    理  由
一、按汽車駕駛人飲用酒類或其他類似物後其吐氣所含酒精濃度超過每公升０‧二五
    毫克或血液中酒精濃度超過百分之０‧０五以上者，不得駕車；又汽車駕駛人，
    駕駛汽車經測試檢定酒精濃度超過規定標準者，處新臺幣一萬五千元以上六萬元
    以下罰鍰，並當場禁止其駕駛及吊扣其駕駛執照一年，道路交通安全規則第一百
    十四條第二款、道路交通管理處罰條例第三十五條第一項第一款分別定有明文。
二、原裁定以：異議意旨略以異議人即受處分人甲○○主張伊於民國九十一年六月十
    五日零時二十一分許，在宜蘭縣羅東鎮○○路一五九號前，因酒後身體不適在車
    上休息，詎有位身穿汗衫、短褲模樣之人前來詢問，惟伊當時並未發動引擎，且
    因未攜帶鑰匙，故無法開啟車上冷氣，正欲打電話予友人之際，即遭前來詢問之
    員警指稱伊酒後駕車擦撞前車，致該車警報器作響而予舉發，然伊當時並無駕車
    之行為，員警亦未能提出伊車確有擦撞到路旁車輛之具體事證，為此請求撤銷原
    處分云云。查本件受處分人即異議人甲○○於九十一年六月十五日零時二十一分
    許，駕駛車號Ｃ八－二０七號營業小客車，於宜蘭縣羅東鎮○○路一五九號前，
    因酒醉駕駛經測得酒精濃度高達每公升０．四三mg/l，超過標準，業經宜蘭縣警
    察局羅東分局公正派出所舉發之事實，有宜蘭縣警察局宜警交字第Ｑ00000
    00號舉發違反道路交通管理事件通知單影本一紙在卷可證，異議人雖具狀並到
    庭以前揭情詞置辯，惟查本件舉發經過，業據本院函詢舉發機關，該機關覆以：
    「交通違規異議人甲○○於九十一年六月十五日零時五分許，在羅東鎮○○路一
    五九號（羅東分局前）因酒醉駕車（酒測值：０．四三mg/l）輕撞路邊停放之自
    用小客車，未造成該車輛損壞，故本分局處理員警未予製作警訊筆錄，另該遭擦
    撞之車號亦未有記錄」，此有宜蘭縣警察局羅東分局九十一年九月二十四日警羅
    交字第０九００一七八三一號函附卷可證，復經本件舉發警員李坤德陳述舉發過
    程，於報告書指陳：「一、於九十一年六月十五日零時五分許，在羅東鎮○○路
    一五九號（羅東分局前），本所值班李坤德與所長陳振亮見分局前方停放在路旁
    之自用小客車發出警報聲並前往察看，發現遭一部要路邊停車之Ｃ八－二０七號
    計程車輕碰所造成，陳李二員見該部計程車尚未熄火，立即向前請該部計程車司
    機熄火並下車，該司機一下車滿身酒味且不斷聲稱他並沒有開車只是要路邊停車
    而已，警方便依照程序請駕駛人甲○○到本所內休息，於零時二十一分許對駕駛
    人甲○○實施酒測，酒測值為０．四三mg/l，超過標準警方依規定予以告發。二
    、至於被輕碰之自用小客車並無損壞，楊員未構成公共危險罪警方便依酒醉駕車
    處理」等語，是依舉發警員之報告可知，異議人當時確有發動引擎，並為駕車之
    行為甚明，異議人上開所辯顯係卸責之詞，不足採信，因之異議人於酒後駕駛汽
    車欲至路邊停車，其後為警舉發時，經警測得其酒精濃度已逾法定標準，則其酒
    後駕車之違規事實，至為顯然。從而，原處分機關據以援引上開規定，裁處罰鍰
    新臺幣三萬四千五百元，並吊扣駕駛執照十二個月，並無不當。本件異議為無理
    由，應予駁回。
三、抗告意旨略以：原為一員警，而後又如何稱二員警。車輛是定點沒動，警報器作
    響不能說因我而起，且無親眼目睹車輛有前進的速度，又無法提出追撞相關之證
    明，怎能說是酒後駕車呢？難道說酒後不能進入車內休息，可否請求與陳姓員警
    當面對質，如此裁定心有不服云云。
四、本院查：抗告人即受處分人甲○○於九十一年六月十五日零時二十一分許，駕駛
    車號Ｃ八－二０七號營業小客車，於宜蘭縣羅東鎮○○路一五九號前，經警測得
    酒精濃度高達每公升０．四三mg/l，超過標準之違規事實，有宜蘭縣警察局宜警
    交字第Ｑ0000000號舉發違反道路交通管理事件通知單影本一紙在卷可稽
    （見原審卷第六頁），而抗告人亦不否認當時確有飲酒，則此部份事實應可認定
    。抗告人雖以係酒後進入車內休息，車輛是定點沒動等語置辯，然依宜蘭縣警察
    局羅東分局九十一年九月二十四日警羅交字第０九００一七八三一號函覆及本件
    舉發警員李坤德之報告書所陳（見原審卷第二十九頁、第三十頁），抗告人當時
    確有發動引擎並為駕車之行為甚明，業經原審敘明如上，且稽之上開報告書所載
    內容，舉發員警係因停放於分局前之自用小客車發出警報聲後，方始前往察看，
    進而發現抗告人酒後駕車之違規事實，核與抗告人於聲明異議狀所載及於原審九
    十一年十月十六日到庭所述警察係聽到警報器響了才出來看等情相符（見原審卷
    第四頁、第三十六頁），是該報告書之記載內容並非憑空捏造，堪予採信。另原
    審為求詳實尚以：「當時異議人甲○○汽車，有無發動引擎？」等語電詢舉發員
    警李坤德，經李坤德警員答覆以：「有的，當時我與我們所長陳振亮前往異議人
    的車子，車子當時是有發動著，是所長請他將車子熄火，並請他下車，後來就帶
    回派出所了」等語明確，有原審電話聯繫紀錄在卷足佐（見原審卷第三十八頁）
    ，則抗告人上開所辯車輛係定點沒動云云，已難採信。況交通警員製單舉發違反
    道路交通管理處罰條例所列之違規事實，本質上為行政處分，係公務員基於職務
    上權力，依法就特定之具體事件，所為具公法上效果之單方行政行為，基於公務
    員為公法上行為具有公信力之原則，該行政處分當可被推定為真正，其據以依法
    處分之事實認定亦為正確無誤，本此公信原則，乃立法者賦予行政機關制定違反
    道路交通事件統一裁罰標準及處理細則，使執勤警員得當機處分（如該細則第二
    十三條）以維護交通秩序、安全之行政目的，反之，若謂公務員一切行政行為均
    需預留證據以證其實，則國家行政勢必窒礙難行，是若無證據足資證明執勤員警
    之舉發有誤或有捏造事實違法取締之情事，則執勤警員本其維護交通秩序、安全
    職責所為之舉發，自應受到合法、正確之推定，從而本件執勤員警依法執行職務
    之舉發行為並無不當，且本件舉發員警與抗告人亦無冤隙，亦查無其他積極證據
    足認有舉發錯誤之情事，則舉發警員之前開陳述，自可採信。至抗告人聲請與陳
    姓員警當面對質一節，雖依道路交通案件處理辦法第二十六條得準用刑事訴訟法
    第一百八十四條有關對質之規定，然該規定係為發現真實之必要，故賦予被告請
    求與證人對質的機會，惟本件事證既已明確，抗告人上開聲請核無必要，附此敘
    明。綜上所述，本件抗告為無理由，應予駁回。
五、據上論斷，應依道路交通案件處理辦法第二十六條、刑事訴訟法第四百十二條，
    裁定如主文。
中      華      民      國   　九十一   　年　　十二　　月　　三十一    日
                              臺灣高等法院交通法庭
                    審判長法  官  葉  騰  瑞
                                        法  官  莊  明  彰
                                        法  官  黃  國  忠
右正本證明與原本無異。
不得再抗告。
                                        書記官  劉  貞  達
中      華      民      國     九十一     年    十二    月    三十一    日
